【裁判字號】    99,小上,8
【裁判日期】    990226
【裁判案由】    清償債務
【裁判全文】
臺灣桃園地方法院民事裁定               99年度小上字第8號
上  訴  人  乙○○
被  上訴人  新光行銷股份有限公司
法定代理人  甲○○
上列當事人間請求清償債務事件，上訴人對於民國98年11月27日
本院桃園簡易庭98年度桃小字第1265號第一審小額民事判決提起
上訴，本院裁定如下：
    主  文
上訴駁回。
第二審訴訟費用新臺幣壹仟伍佰元由上訴人負擔。
    理  由
一、按對於小額程序之第一審裁判之上訴或抗告，非以其違背法
    令為理由，不得為之，民事訴訟法第436 條之24第2 項定有
    明文。而所謂違背法令，依同法第436 條之32第2 項準用同
    法第468 條之規定，係指判決不適用法規或適用不當者。又
    按小額程序之上訴狀內應記載上訴理由，表明下列二事項：
    一原判決所違背之法令及其具體內容。二依訴訟資料可認為
    原判決有違背法令之具體事實，同法第436 條之25亦有明文
    規定。是上訴人於其上訴狀或理由書內應有具體之指摘，並
    揭示該法規之條項或內容，若係成文法以外之法則，應揭示
    該法則之旨趣，倘為司法院之解釋或最高法院之判例，則應
    揭示該判解之字號或其內容，上訴狀或理由書如未依此項方
    法表明者，即難認為已對原判決違背法令有具體之指摘，故
    如僅就自己主張重加陳述或就原審取捨證據任加指摘，並未
    具體指出原判決違背何等法規，其上訴即難認為合法（最高
    法院71年台上字第314 號判例意旨參照）。而如上訴人未於
    提起上訴後20日內補正合法之上訴理由書，依民事訴訟法第
    436 條之32第2 項準用同法第444 條第1 項前段及第471 條
    第1 項之規定，第二審法院毋庸命其補正，應以裁定駁回之
    。
二、本件上訴意旨略以：上訴人於民國93年9 月間參加訴外人巔
    峰電信股份有限公司（下稱巔峰電信）與臺灣新光商業銀行
    股份有限公司（更名前為誠泰商業銀行股份有限公司，下稱
    新光銀行）共同舉辦之「電話節費專案」促銷說明會，由新
    光銀行提供消費者以分期付費之方式向巔峰電信購買「亞太
    行動假期」行動電話節費服務商品（下稱系爭商品），並新
    光銀行亦表示巔峰電信營運期間如有不良或斷訊等狀況，消
    費者有權終止付款，故上訴人即加入上開專案並分24期向新
    光銀行繳納費用，僅需每月繳付新臺幣（下同）2,000 元，
    惟嗣於94年8 、9 月間，巔峰電信突停話而無法使用，上訴
    人即向新光銀行表示巔峰電信如不繼續提供系爭商品服務，
    上訴人有權終止付款；上訴人從未向新光銀行申辦貸款或簽
    立貸款契約，實不知本件48,000元之貸款係從何而來，更對
    巔峰電信以上訴人所簽立之認購單向新光銀行申辦貸款乙事
    全不知情，全係巔峰電信與新光銀行共同黑箱作業，新光銀
    行或被上訴人對上訴人並無前揭貸款債權存在，況上訴人未
    能使用系爭商品，本即無付款之義務。為此，爰不服提起上
    訴，並聲明：原判決廢棄；上訴人與被上訴人間並未有其於
    原審主張之26,000元債權存在。
三、經核上訴人所陳前開上訴理由，並未具體指出原判決如何違
    背法令，且依卷內訴訟資料亦無從認定原判決有何違背法令
    之具體事實，揆諸前揭法文規定及說明，本件上訴尚難謂已
    合法表明上訴理由，復上訴人又未於上訴後20日內補正合法
    之上訴理由書，從而，本件上訴為不合法，應予駁回。
四、關於上訴人應負擔之第二審訴訟費用，依民事訴訟法第436
    條之32第1 項準用第436 條之19第1 項之規定，確定本件訴
    訟費用額如主文第2 項所示之金額。
五、依民事訴訟法第436 條之32第1 項、第2 項、第436 條之19
    第1 項、第444 條第1 項前段、第95條、第78條，裁定如主
    文。
中    華    民    國    99    年     2    月    26    日
            民事第一庭  審判長法  官  郭琇玲
                              法  官  林哲賢
                              法  官  陳振嘉
上列正本證明與原本無異。
不得抗告。
中    華    民    國    99    年    3     月    1     日
                              書記官  谷貞豫

司法院資訊處製作；財團法人民間司法改革基金會備份。
